臺灣高等法院刑事判決　　　　　　　　　　　　　　九十三年度上易字第一三七號
　　上　訴　人　臺灣士林地方法院檢察署檢察官
　　被　　　告　甲○○
右上訴人因被告毀損案件，不服臺灣士林地方法院九十二年度易字第七０七號，中華
民國九十二年十二月十一日第一審判決（起訴案號：臺灣士林地方法院檢察署九十二
年度調偵字第二０九號），提起上訴，本院判決如左：
    主  文
原判決撤銷。
甲○○連續損壞他人之變電箱電線、玻璃、馬桶、洗臉盆、水塔、水管，足以生損害
於他人，處拘役參拾日，如易科罰金，以參佰元折算壹日。
    事  實
一、緣臺北縣淡水鎮○○路○段三九五號三層樓房，因屋主甲○○向淡水信用合作社
    貸款延繳利息，遭聲請拍賣，由淡水信用合作社以新台幣四百六十萬元承受，並
    於民國（以下同）九十一年九月二十八日由士林法院發給權利移轉證書，並聲請
    由台灣士林地方法院民事執行處決定於九十二年二月十四日下午四時強制點交，
    嗣甲○○於九十二年二月十三日下午五時許，將房屋鑰匙主動交給淡水信用合作
    社義山分社職員吳偉全，而解除占有。詎甲○○基於毀損之概括犯意，於九十二
    年二月十三日下午一時許，在臺北縣淡水鎮○○路○段三九五號二樓，於該房屋
    被拍賣後自動交付前，以鐵鉗剪斷變電箱之電線，並於九十二年二月十三日下午
    五時至九十二年二月十四日上午九時之間解除占有後，以不明器具毀損房屋內之
    玻璃、馬桶、洗臉盆及水塔、水管等物，足以生損害於淡水信用合作社。
二、案經被害人淡水信用合作社代表人乙○○訴由台北縣警察局淡水分局移送臺灣士
    林地方法院檢察署檢察官偵查起訴。
    理  由
一、右揭犯罪事實，業經證人吳文賢代表淡水信用合作社代表人乙○○告訴甚詳（二
    七五六號偵卷第三二至三四頁），並有淡水信用合作社敘明全案自貸款、查封、
    拍賣、及發現毀損情形之書面說明，所附他人不能隨意進入及大門尚屬舊鎖之建
    物平面圖、照片可稽（見調偵卷第八至十一頁）。另前開房屋經拍賣由淡水信用
    合作社以新台幣四百六十萬元承受，並於九十一年九月二十八日由士林法院發給
    權利移轉證書之事實，亦有權利移轉證書可稽（見調偵卷第四八頁）。
二、又前開房屋被毀損情形，業據向吳偉全拿取鑰匙前往觀看房屋之證人丙○○及證
    人邱煥宸證述甚詳（見調偵卷第三七、三八頁）。且證人丙○○、邱煥宸證稱：
    見過被告剪電線（見調偵卷第三九頁反面），且證人楊建隆證稱：見到變電箱遭
    被告拆除，如二七五六號偵卷第十七頁上方照片（原審卷第四九、五五頁）。復
    有被毀損物照片十七幀、毀損物品一覽表可稽（二七五六號偵卷第十二至十九頁
    ）。訊據被告雖否認有毀損犯行，惟查，被告將系爭房屋鑰匙交給吳偉全，吳某
    再轉交丙○○，杜某與證人邱煥宸於九十二年二月十四日上午九時許，至現場察
    看時，即發現玻璃、馬桶、洗臉盆及水塔、水管等物遭破壞，業據證人丙○○、
    邱煥宸供明（見調偵卷第三七、三八頁），而前開房屋業已騰空交出，告訴人淡
    水信用合作社其後又將房屋出售，理當重視該房屋之價值，自不可能自行破壞而
    攀誣被告，而一般人對於房屋進出，通常備有多隻鑰匙，因此可能進入破壞者，
    當非被告莫屬，況被告於點交系爭房屋，曾對淡水信用合作社職員證人丙○○表
    示要予破壞，此經證人丙○○供明（二七五六號偵卷第二八頁），顯見被告對於
    系爭房屋遭告訴人淡水信用合作社依法取回，內心隱藏不滿，其藉機予破壞，要
    屬情理可見。至證人何東元雖證稱：被告搬至台北縣淡水鎮下圭柔山一一二號二
    月十三日當天，伊自傍晚至晚上十時許，均在被告處幫忙整理東西云云（見原審
    卷第五六頁反面），惟其亦供稱：事隔這麼久，記不清日期等語（原審卷第五七
    頁），故其所為有利於被告之前開供述，難免有記憶錯誤情形，殊不得遽採為被
    告有利證明。又依卷附照片顯示，本件電表箱外接之電線既被剪斷，雖電表箱本
    體並未遭損壞，仍達使電表箱喪失功能程度，自足有不堪使用之情形，其餘玻璃
    、馬桶、洗臉盆及水塔、水管等物之破壞，更已達不能使用程度，核與毀損罪之
    構成要件相當。綜上所述，被告毀損前開物品之犯行，洵堪認定。
三、按毀損建築物，以行為人有毀壞他人建築物重要部分，使該建築物失其效用之故
    意，為成立要件（參最高法院五十年台上字第八七０號判例），本案被告意在破
    壞系爭房屋之附屬設備，而非建築物，核被告甲○○所為，係犯刑法第三百五十
    四條毀損罪。被告先後多次毀損他人物品，時間接近，所犯係犯罪構成要件相同
    之罪，顯係基於概括犯意反覆為之，應依連續犯規定論以一罪並加重其刑。原審
    疏未詳察，遽判被告無罪，檢察官提起上訴，指摘原判決不當為有理由，自應由
    本院將原判決撤銷改判，爰審酌被告犯罪動機、目的、手段、毀損財物價值、未
    賠償告訴人等一切情狀，量處如主文所示之刑，並諭知易科罰金之折算標準，以
    資懲儆。
據上論斷，應依刑事訴訟法第三百六十九條第一項前段、第三百六十四條、第二百九
十九條第一項前段，刑法第五十六條、三百五十四條、第四十一條第一項，罰金罰鍰
提高標準條例第一條前段、第二條，判決如主文。
本案經檢察官郭啟東到庭執行職務。
中　　　華　　　民　　　國　　九十三　　年　　　四　　　月　　　一　　　日
                              臺灣高等法院刑事第九庭
                                    審判長法　官  李  文  成
                                          法　官  周  盈  文
                                          法　官  官  有  明
右正本證明與原本無異。
不得上訴。
                                          書記官  林  蓓  瑜
中　　　華　　　民　　　國　　九十三　　年　　　四　　　月　　　二　　　日
附錄：本案論罪科刑法條全文
刑法第三百五十四條
毀棄、損壞前二條以外之他人之物或致令不堪用，足以生損害於公眾或他人者，處二
年以下有期徒刑、拘役或五百元以下罰金。
